# 母公司对子公司失去控制，商誉减值问题

提问人：flycxr 时间：2017-11-28 22:17:51
请教陈版，A公司为上市公司，A公司通过并购取得B公司的100%股权，但因各种原因，A公司 2017 年在经营管理上对B公司失去控制能力：即A公司虽在B公司的董事会上具有控制权（董事会席位 3 ： 2 ），但是因处不同行业，A公司没有能力（人员储备&资金实力）
把控B公司的日常经营活动；且 1 、 2017 年为B公司业绩承诺最后一年； 2 、从B公司当前的业绩、在手订单、未来业务的发展趋势等方面看，基本判断 2017 年的商誉减值测试不会发生减值迹象。
此时，A公司在合并层面是否可以说：因A公司对B公司在管理上失去控制，而在合并层面对商誉进行减值计提呢？

回答人：chenyiwei
上市公司的跨行业收购很常见，仅仅因为“处不同行业，A公司没有能力（人员储备&资金实力）把控B公司的日常经营活动”不应成为对其无控制权的理由？另外前两年是否将B纳入合并报表范围，而最后一年认为合并有问题了？建议重新考虑。